臺灣臺中地方法院刑事判決　　　　　 94年度中簡上字第291號
上　訴　人　臺灣臺中地方法院檢察署檢察官
上　訴　人
即　被　告　甲○○
上列上訴人因被告違反毒品危害防制條例案件，不服本院臺中簡
易庭九十四年度中簡字第九四０號中華民國九十四年三月二十九
日第一審簡易判決（聲請案號：臺灣臺中地方法院檢察署九十三
年度毒偵字第五二一０號）提起上訴，暨移送併案審理（九十四
年度毒偵字第一三四四號、第二０五三號、第二一四三號），本
院管轄之第二審合議庭逕依通常程序為第一審判決如下：
    主    文
原判決撤銷。
甲○○連續施用第二級毒品，累犯，處有期徒刑拾月。扣案之甲
基安非他命共肆包（其中壹包，毛重壹點玖公克；其中壹包，毛
重壹點伍公克；其中貳包，實稱毛重參點柒參肆公克），均沒收
銷燬之；扣案之玻璃球吸食器壹支及空夾鏈袋共參包，均沒收。
    犯罪事實
一、甲○○前曾於民國八十九年間因施用毒品案件，經臺灣臺中
    地方法院檢察署檢察官聲請本院以八十九年度毒聲字第五一
    三七號裁定送觀察、勒戒後，認有繼續施用毒品之傾向，由
    檢察官聲請本院以八十九年度毒聲字第五七四五號裁定送臺
    灣臺中戒治所施以強制戒治，嗣後復由檢察官聲請本院以九
    十年度毒聲字第一二三六號裁定停止戒治，所餘戒治期間，
    付保護管束，惟其後再經本院以九十年度毒聲字第二九五九
    號裁定撤銷停止戒治，令入戒治處所再施以強制戒治，始於
    九十一年一月二十日強制戒治期滿，而經檢察官於九十一年
    二月二十五日以九十一年度戒毒偵字第七四號處分不起訴確
    定；其後復於九十一年間因施用第一級、第二級毒品案件，
    經依本院九十一年度毒聲字第一六六九號裁定送臺灣臺中戒
    治所施以強制戒治，始於九十二年六月十八日強制戒治期滿
    釋放，而甲○○上開施用毒品部分，並經臺灣臺中地方法院
    檢察署檢察官以九十一年度毒偵字第一七六七號提起公訴，
    經本院於九十一年八月十四日，以九十一年度訴字第一六九
    九號各判處有期徒刑一年二月、七月，並定應執行有期徒刑
    一年六月，而於九十一年九月二日確定，甫於九十三年十一
    月六日縮短刑期執行完畢。詎甲○○猶不知悔改，於上開強
    制戒治執行完畢釋放後，五年內又基於施用第二級毒品甲基
    安非他命之概括犯意，自九十三年十一月二十三日起至九十
    四年五月十一日上午某時止，每三日一次，在其位於臺中縣
    霧峰鄉○○路一三六之一號之住處及其停置在臺中縣霧峰鄉
    ○○路二十號對面停車場之自用小客車上，以將甲基安非他
    命置於玻璃球吸食器中燒烤以吸食煙霧之方式，連續施用第
    二級毒品甲基安非他命多次。嗣為警先於九十三年十二月二
    日下午五時三十分許，在臺中縣大里市○○路三十九號前路
    旁查獲；再於九十三年十二月二十七日下午九時四十分許，
    為警在臺中市○○區○○路與公益路口查獲；其後復於九十
    四年四月二日下午十一時五十五分許，為警在臺中縣霧峰鄉
    ○○路與林森路口查獲，並扣得甲○○所有之第二級毒品甲
    基安非他命二包（毛重一點九公克、毛重一點五公克），及
    供其施用甲基安非他命所用之空夾鏈袋二包；另於九十四年
    五月十一日下午四時十一分許，又為警在臺中縣霧峰鄉○○
    路二十號對面停車場查獲，並扣得甲○○所有之甲基安非他
    命二包（實稱毛重三點七三四公克），及供其施用甲基安非
    他命所用之玻璃球吸食器一支及空夾鏈袋一包等物，始獲悉
    上情。
二、案經臺中縣警察局豐原分局報請臺灣臺中地方法院檢察署檢
    察官聲請簡易判決處刑及移送併案審理暨臺中市警察局第四
    分局報請臺灣臺中地方法院檢察署檢察官移送併案審理。
    理    由
一、訊據被告甲○○對於上開犯罪事實供承不諱，且有甲基安非
    他命共四包（其中一包，毛重一點九公克；其中一包，毛重
    一點五公克；其中二包，實稱毛重三點七三四公克）、玻璃
    球吸食器一支及空夾鏈袋共三包扣案足憑，又被告先後四次
    為警查獲後，經警採尿送驗之結果，確均呈甲基安非他命代
    謝物甲基安非他命、安非他命之陽性反應，復有臺中縣警察
    局霧峰分局毒品尿液真實姓名對照表、臺中市警察局第四分
    局真實姓名對照表、詮昕科技股份有限公司濫用藥物尿液檢
    驗報告及中山醫學大學附設醫院藥物濫用檢測中心確認結果
    報告在卷可稽，足見被告上開自白，核與事實相符。本案事
    證明確，被告之上開犯行，洵堪認定。
二、被告前曾因施用第一級、第二級毒品案件，經依本院九十一
    年度毒聲字第一六六九號裁定送臺灣臺中戒治所施以強制戒
    治，始於九十二年六月十八日強制戒治期滿釋放，此有臺灣
    高等法院被告全國前案紀錄表在卷可憑，則被告於前案強制
    戒治執行完畢後，五年內再行施用毒品，依法應予論科。是
    核被告所為，係犯毒品危害防制條例第十條第二項之施用第
    二級毒品罪。其先後為施用而持有甲基安非他命之低度行為
    ，皆分別為其施用之高度行為所吸收，均不另論罪。被告先
    後多次施用甲基安非他命之犯行，時間緊接，犯罪構成要件
    相同，顯係基於概括犯意為之，應依連續犯之規定論以一罪
    ，並加重其刑。被告前曾因施用第一級、第二級毒品案件，
    經臺灣臺中地方法院檢察署檢察官以九十一年度毒偵字第一
    七六七號提起公訴，並經本院於九十一年八月十四日，以九
    十一年度訴字第一六九九號各判處有期徒刑一年二月、七月
    ，並定應執行有期徒刑一年六月，而於九十一年九月二日確
    定，甫於九十三年十一月六日縮短刑期執行完畢，此有臺灣
    臺中地方法院檢察署刑案資料查註紀錄表及臺灣高等法院被
    告全國前案紀錄表在卷可按，其於有期徒刑執行完畢後五年
    以內再犯本件有期徒刑以上之罪，為累犯，應依刑法第四十
    七條規定，遞加重其刑。至原起訴檢察官固未就被告自九十
    三年十一月二十三日起至同年十二月二日下午八時五十二分
    許為警採尿時回溯四日內某時之前止、九十三年十二月二日
    下午八時五十二分許為警採尿時回溯四日內某時之後起至九
    十四年五月十一日上午止之施用甲基安非他命之犯行提起公
    訴（含檢察官移送併案審理即九十四年度毒偵字第一三四四
    號、第二０五三號、第二一四三號部分），惟前揭犯罪事實
    ，既據公訴蒞庭檢察官擴張起訴範圍，且與原起訴檢察官已
    起訴經論罪部分，具有連續犯之裁判上一罪關係，本院自當
    應併予審究，附此敘明。至原起訴檢察官雖認被告前揭所為
    ，係犯毒品危害防制條例第十條第二項之施用第二級毒品安
    非他命罪嫌；惟按甲基安非他命經口服後，約有百分之七十
    於二十四小時內自尿中排出，正常情況下，尿液中含甲基安
    非他命本體可高達服食量的百分之四十三以上，約有百分之
    五代謝為安非他命；安非他命在人體內經代謝作用，於正常
    情況下，排出尿液中約含安非他命百分之三十，並不會有甲
    基安非他命之代謝物。亦即施用安非他命者，其尿液代謝物
    應為安非他命反應，不會產生有甲基安非他命陽性反應；施
    用甲基安非他命者，其尿液代謝物會呈甲基安非他命及安非
    他命陽性反應，此有法務部法醫研究所九十三年四月二十八
    日法醫毒字第０九三０００一三一八號函可參。而查，被告
    施品毒品後，經採集尿液送鑑驗之結果，係同時呈現代謝物
    甲基安非他命及安非他命之陽性反應，已如前述，則被告自
    係施用甲基安非他命，而非安非他命，嗣公訴蒞庭檢察官於
    本院審理中業已更正該部分之犯罪事實，應成立施用第二級
    毒品甲基安非他命罪，本院自毋庸另予更正，附此敘明。原
    審就公訴人聲請簡易判決處刑部分之犯行予以論科，固非無
    據，惟原審既未及就檢察官移送併案審理部分併予審理，自
    仍有未洽，是上訴人指摘原判決不當，即為有理由，應由本
    院予以撤銷改判。爰審酌被告業經強制戒治執行完畢，猶再
    施用毒品不輟，顯見其毒癮非淺，施用毒品除戕害自身健康
    外，對社會秩序亦產生不良影響，又其所施用之時間甚長，
    惟犯罪後業已坦承犯行，顯然尚知悔悟等一切情狀，量處如
    主文所示之刑，以示懲儆。扣案之第二級毒品甲基安非他命
    共四包（其中一包，毛重一點九公克；其中一包，毛重一點
    五公克；其中二包，實稱毛重三點七三四公克），均屬毒品
    危害防制條例第二條第二項所管制之第二級毒品，是應依同
    條例第十八條第一項前段之規定，宣告沒收銷燬之。又扣案
    之玻璃球吸食器一支及空夾鏈袋共三包，均係被告所有，且
    供施用甲基安非他命所用之物，業據被告供承在卷，爰依刑
    法第三十八條第一項第二款規定宣告沒收。
三、按檢察官聲請以簡易判決處刑之案件，經法院認為有第四百
    五十一條之一第四項但書之情形者，應適用通常訴訟程序審
    判之，刑事訴訟法第四百五十二條定有明文；且對於簡易判
    決之上訴，準用刑事訴訟法第三編第一章及第二章之規定，
    管轄第二審之地方法院合議庭受理簡易判決上訴案件，應依
    通常程序審理。其認案件有刑事訴訟法第四百五十二條之情
    形者，應撤銷原判決，逕依通常程序為第一審判決，法院辦
    理刑事訴訟簡易程序案件應行注意事項第十四項亦有規定。
    查本案審判中發現被告尚有其他具裁判上一罪即併案部分之
    犯罪事實，足認被告所犯之罪不合刑事訴訟法第四百四十九
    條所定得以簡易判決處刑之案件，且本院認定之犯罪事實顯
    然與檢察官據以求處罪刑之事實不符，而有刑事訴訟法第四
    百五十一條之一第四項但書第二款前段之情形，依前揭法律
    規定，原審適用簡易判決處刑程序，尚有未合，應由本院合
    議庭改依通常程序審理後，逕為第一審之判決，檢察官或被
    告如不服本判決，仍得於法定上訴期間內，向管轄之第二審
    法院提起上訴，附此敘明。
據上論斷，應依刑事訴訟法第四百五十五條之一第一項、第三項
、第四百五十二條、第四百五十一條之一第四項但書第二款前段
、第三百六十九條第一項前段、第三百六十四條、第二百九十九
條第一項前段，毒品危害防制條例第十條第二項、第十八條第一
項前段，刑法第十一條、第五十六條、第四十七條、第三十八條
第一項第二款，判決如主文。
中　　華　　民　　國　　94　　年　　9 　　月　　2 　　日
                  刑事第一庭   審判長法　官　張智雄
                                     法　官　周瑞芬
                                     法　官　許惠瑜
以上正本證明與原本無異。
如不服本判決，應於判決送達後十日內，向本院提出上訴狀（須
附繕本），上訴於臺灣高等法院臺中分院。
                                     書記官  陳其良
中　　華　　民　　國　　94　　年　　9 　　月　　2 　　日
附錄論罪科刑法條
毒品危害防制條例第十條
施用第二級毒品者，處三年以下有期徒刑。
